臺灣臺中地方法院刑事判決　　　　　　 100年度易字第1256號
公　訴　人　臺灣臺中地方法院檢察署檢察官
被　　　告　陳四川
上列被告因恐嚇案件，經檢察官提起公訴(99年度偵字第3694號
、第6634號、第11007號)及移送併辦(臺灣臺中地方法院檢察署
100年度偵緝字第1082號)，被告於準備程序中就被訴事實為有罪
之陳述，經告知簡式審判程序之旨，並聽取當事人之意見後，經
本院合議庭裁定由受命法官獨任進行簡式審判程序，判決如下:
    主    文
陳四川犯幫助恐嚇取財罪，累犯，處有期徒刑伍月，如易科罰金
，以新臺幣壹仟元折算壹日。
    犯罪事實
一、陳四川前因(1)妨害風化案件，經本院以88年度訴字第1367號
    判決，判處有期徒刑1年2月，並經臺灣高等法院臺中分院以
    88年度上訴字第2381號判決、最高法院以92年度台上字第28
    10號判決，均上訴駁回確定。又因(2)施用毒品案件，經本院
    以90年度易字第471號判決，判處有期徒刑6月確定。上開(1)
    、(2)案件，經本院以92年度聲字第2388號裁定，定其應執行
    之刑為有期徒刑1年7月確定。再因(3)施用毒品，經本院以91
    年度易字第3068號判決，判處有期徒刑8月確定，後經臺灣
    高等法院檢察署檢察長提起非常上訴，最高法院以93年度台
    非字第298號撤銷原判決，改判處有期徒刑7月確定。另因(4)
    公共危險案件，經本院以91年度交易字第574號判決，判處
    有期徒刑3月確定。上開(3)、(4)案件，經本院以94年度聲字
    第526號裁定，定其應執行之刑為有期徒刑10月確定。上開
    定應執行刑後之(1)、(2)、(3)、(4)案件經執行後，於94年3月
    31日縮短刑期假釋交付保護管束而出監，於民國94年8月8日
    縮刑期滿，未經撤銷假釋，以已執行完畢。詎其猶不知悔改
    ，依其為成年人之知識、經驗，能預見個人在金融機構帳戶
    之存摺、金融卡及密碼等帳戶資料係供帳戶名義人自己使用
    之重要理財工具，關係個人身分與財產之表徵，如恣意交予
    真實姓名年籍不詳之他人，該他人有可能以所取得之金融機
    構帳戶資料行財產犯罪之目的。仍基於縱若取得其提供之金
    融機構帳戶資料之人，自行或轉交他人用以實施恐嚇取財犯
    罪，供作被恐嚇取財之被害人匯款帳戶之用，亦不違背其本
    意之幫助恐嚇取財之不確定故意，於96年6、7月間某日，在
    臺中市○○區○○路與永春東路交岔路口附近，以新臺幣(
    下同)3000元之代價，將其所申辦之臺灣新光商業銀行中港
    分行(下稱新光銀行中港分行)帳號0000000000000號帳戶之
    存摺、金融卡，交付予真實姓名年籍均不詳綽號「何董」之
    成年男子，並告知「何董」金融卡密碼，任由他人藉前揭新
    光銀行中港分行帳戶遂行恐嚇取財犯罪，以此方式幫助「何
    董」所屬犯罪集團恐嚇他人以取得財物。嗣「何董」於取得
    陳四川交付之上開帳戶資料後，即與所屬擄鴿勒贖犯罪集團
    成年成員共同意圖為自己不法之所有，各基於恐嚇取財之犯
    意聯絡與行為分擔，於擄獲如附表所示蕭承溢等被害人所有
    之鴿子後，即依據所擄獲鴿子腳環上之資料，於如附表所示
    之犯罪時間，撥打電話予蕭承溢等被害人，恫稱其等所有之
    鴿子已遭擄獲，必須依指示匯款始能取回等語，以加害他人
    財產之事由，恐嚇他人，致使如附表所示蕭承溢等被害人心
    生畏懼，均依指示於附表所示之匯款時間，將如附表所示之
    匯款金額匯至擄鴿勒贖犯罪集團成年成員所指定之陳四川所
    有上開新光銀行中港分行帳戶內，並遭提領一空。嗣經蕭承
    溢等人報警處理，始循線查悉上情。
二、案經陳世忠訴由臺南縣警察局(現改制為臺南市政府警察局)
    報告臺灣臺南地方法院檢察署檢察官呈請臺灣高等法院檢察
    署檢察長令轉臺灣臺中地方法院檢察署檢察官偵查起訴，暨
    彰化縣警察局北斗分局報告臺灣臺中地方法院檢察署檢察官
    偵查起訴及移送併辦。
    理    由
一、本件被告陳四川所犯，非死刑、無期徒刑、最輕本刑為3年
    以上有期徒刑之罪，或高等法院管轄第一審之案件，被告於
    準備程序中，就前揭被訴事實為有罪之陳述，經受命法官告
    以簡式審判程序之旨，並聽取被告與公訴人之意見後，本院
    認無不得或不宜改依簡式審判程序進行之處，爰依刑事訴訟
    法第273條之1第1項、第284條之1，經合議庭評議後，裁定
    本件由受命法官獨任進行簡式審判程序，是本件之證據調查
    ，依刑事訴訟法第273條之2規定，不受同法第159條第1項、
    第161條之2、第161條之3、第163條之1及第164條至170 條
    規定之限制，合先敘明。
二、上開犯罪事實，業據被告陳四川於偵查中、本院準備程序及
    審理時，均坦承不諱，核與證人即如附表編號1至30、編號
    32至46所示之蕭承溢等被害人於警詢、證人即告訴人陳世忠
    於警詢、偵查中指證其等如何接獲恫稱其等所有之鴿子已遭
    擄獲，必須依指示匯款始能取回之恐嚇電話，如何依指示匯
    款至被告所有上開新光銀行中港分行帳戶內，並遭提領一空
    等節相符。並有新光銀行中港分行98年11月18日新光銀中港
    字第98177號函及檢送之被告陳四川上開帳戶之開戶資料及
    存款帳戶存提交易明細查詢明細表(見臺南縣警察局白河分
    局南縣營警偵字第0980011400號刑案偵查卷第8頁至第14頁)
    、被害人蕭承溢所提供之彰化第六信用合作社跨行匯款申請
    書(見彰化縣警察局北斗分局北警分偵字第0990000067號刑
    案偵查卷第5頁)、被害人王再興所提供之臺中銀行國內匯款
    申請書暨代收入傳票(見彰化縣警察局北斗分局北警分偵字
    第0990000067號刑案偵查卷第8頁)、被害人王美綠所提供之
    彰化銀行匯款申請書(見彰化縣警察局北斗分局北警分偵字
    第0990000067號刑案偵查卷第11頁)、被害人趙家輝所提供
    之臺中銀行國內匯款申請書暨代收入傳票(見彰化縣警察局
    北斗分局北警分偵字第0990000067號刑案偵查卷第14頁)、
    被害人廖江淮所提供之第一商業銀行匯款申請書代收入傳票
    ( 見彰化縣警察局北斗分局北警分偵字第0990000067號刑案
    偵查卷第17頁)、被害人邱垂前所提供之臺中銀行國內匯款
    申請書暨代收入傳票(見彰化縣警察局北斗分局北警分偵字
    第0990000067號刑案偵查卷第20頁)、被害人李金聰所提供
    之鹿港鎮農會匯款委託書(代收入傳票)(見彰化縣警察局北
    斗分局北警分偵字第0990000067號刑案偵查卷第23頁)、被
    害人鄭萬國所提供之合作金庫商業銀行匯款申請書代收入傳
    票(一)(見彰化縣警察局北斗分局北警分偵字第0990000067
    號刑案偵查卷第26頁)、被害人洪素麗所提供之彰化市第十
    信用合作社匯款申請書銀行國內匯款申請書暨代收入傳票(
    見彰化縣警察局北斗分局北警分偵字第0990000067號刑案偵
    查卷第29頁)、被害人傅明清所提供之苗栗縣造橋鄉農會匯
    款委託書(代收入傳票)(見彰化縣警察局北斗分局北警分偵
    字第0990002754號刑案偵查卷第25頁)、被害人林榮信所提
    供之華南商業銀行西螺分行匯款申請書(見彰化縣警察局北
    斗分局北警分偵字第0990002754號刑案偵查卷第67頁)、被
    害人熊志毅所提供之臺灣土地銀行民雄分行匯款申請書(代
    收入傳票)(見彰化縣警察局北斗分局北警分偵字第09900027
    54號刑案偵查卷第70頁)、被害人姚鴻銘所提供之臺中銀行
    國內匯款申請書暨代收入傳票(見彰化縣警察局北斗分局北
    警分偵字第0990002754號刑案偵查卷第34頁)、被害人鍾廣
    學所提供之京城銀行匯款委託書(見彰化縣警察局北斗分局
    北警分偵字第0990002754號刑案偵查卷第52頁)、被害人洪
    章尉所提供之烏日鄉農會匯款委託書(見彰化縣警察局北斗
    分局北警分偵字第0990002754號刑案偵查卷第58頁)、被害
    人陳統立所提供之臺中銀行國內匯款申請書暨代收入傳票(
    見彰化縣警察局北斗分局北警分偵字第0990002754號刑案偵
    查卷第91頁)、被害人楊雲龍所提供之彰化縣溪湖鎮農會匯
    款委託書(見彰化縣警察局北斗分局北警分偵字第099000275
    4號刑案偵查卷第10頁)、被害人林世忠所提供之國泰世華商
    業銀行匯出匯款憑證(見彰化縣警察局北斗分局北警分偵字
    第0990002754號刑案偵查卷第16頁)、被害人李文莊所提供
    之彰化縣第六信用合作社跨行匯款申請書(見彰化縣警察局
    北斗分局北警分偵字第0990002754號刑案偵查卷第31頁)、
    被害人張錫銘所提供之嘉義縣鹿草鄉農會匯款申請書(見彰
    化縣警察局北斗分局北警分偵字第0990002754號刑案偵查卷
    第19頁)、被害人王德根所提供之鹿港信用合作社匯款委託
    書(見彰化縣警察局北斗分局北警分偵字第0990002754號刑
    案偵查卷第37頁)、被害人鍾慶賜所提供之雲林縣二崙鄉農
    會匯款申請書(見彰化縣警察局北斗分局北警分偵字第09900
    02754號刑案偵查卷第61頁)、被害人林永彬所提供之大甲鎮
    農會匯款委託書(見彰化縣警察局北斗分局北警分偵字第099
    0002754號刑案偵查卷第82頁)、被害人黃進榮所提供之三信
    商業銀行匯款申請書(見彰化縣警察局北斗分局北警分偵字
    第0990002754號刑案偵查卷第88頁)、告訴人陳傑忠(原名陳
    世忠)所提供之郵局跨行匯款申請書(見臺南縣警察局白河分
    局南縣營警偵字第0980011400號刑案偵查卷第7頁)、被害人
    黃松鄰所提供之中區農會電腦共用中心匯款委託書(見彰化
    縣警察局北斗分局北警分偵字第0990002754號刑案偵查卷第
    13頁)、被害人王建民所提供之第一商業銀行佳里分行匯款
    申請書(見彰化縣警察局北斗分局北警分偵字第0990002754
    號刑案偵查卷第40頁)、被害人莊清吉所提供之臺南縣佳里
    鎮農會匯款申請書(見彰化縣警察局北斗分局北警分偵字第0
    990002754號刑案偵查卷第43頁)、被害人陳國興所提供之京
    城銀行民雄分行匯款委託書(見彰化縣警察局北斗分局北警
    分偵字第0990002754號刑案偵查卷第49頁)、被害人王慶源
    所提供之彰化銀行鹿港分行匯款委託書(見彰化縣警察局北
    斗分局北警分偵字第0990002754號刑案偵查卷第55頁)、被
    害人李振煇所提供之臺灣土地銀行福興分行匯款申請書(見
    彰化縣警察局北斗分局北警分偵字第0990002754號刑案偵查
    卷第64頁)、被害人陳志鴻所提供之臺中銀行國內匯款申請
    書暨代收入傳票(見彰化縣警察局北斗分局北警分偵字第099
    0002754號刑案偵查卷第73頁)、被害人梁金扇所提供之彰化
    縣第六信用合作社跨行匯款申請書(見彰化縣警察局北斗分
    局北警分偵字第0990002754號刑案偵查卷第28頁)、被害人
    陳明吉所提供之第一商業銀行麻豆分行匯款申請書代收入傳
    票(見彰化縣警察局北斗分局北警分偵字第0990002754號刑
    案偵查卷第46頁)、被害人林文權所提供之烏日鄉農會匯款
    委託書(見彰化縣警察局北斗分局北警分偵字第0990002754
    號刑案偵查卷第76頁)、被害人陳宏榮所提供之龍井鄉農會
    匯款委託書(見彰化縣警察局北斗分局北警分偵字第0990002
    754號刑案偵查卷第79頁)、被害人林有忠所提供之大雅鄉農
    會匯款委託書(見彰化縣警察局北斗分局北警分偵字第09900
    02754號刑案偵查卷第85頁)、被害人陳杏蘭所提供之臺南縣
    將軍鄉農會匯款申請書(見彰化縣警察局北斗分局北警分偵
    字第0990002754號刑案偵查卷第22頁)、被害人蘇天德所提
    供之彰化第六信用合作社跨行匯款回單(見彰化縣警察局鹿
    港分局鹿警分偵字第0990004568號刑案偵查卷第19頁)等件
    在卷可稽。是被告所有之前開新光銀行中港分行帳戶，確遭
    「何董」及所屬擄鴿勒贖犯罪集團成年成員作為實施恐嚇取
    財如附表所示蕭承溢等被害人犯行後之匯款帳戶之用一節，
    足堪認定。
三、按刑法上之故意，可分為直接故意與不確定故意（間接故意
    ），所謂「不確定故意」，係指行為人對於構成犯罪之事實
    ，預見其發生而其發生並不違背其本意者，刑法第13條第2
    項定有明文；且衡諸常情，一般國人向金融機構開設帳戶，
    並無任何法令限制，若係正當用途，大可光明正大，自行申
    請供己使用，何必向他人收購？再者，帳戶之用途係用來存
    提款項，而金融卡及密碼係個人重要之物件，並具有一定金
    融交易目的及識別意義，一旦有人收購他人帳戶之金融卡及
    密碼供做不明使用，依一般認知，必是隱身幕後之使用人欲
    利用人頭帳戶掩飾犯行免於遭人追查，自極易於令人有與不
    法犯罪之目的相關之合理懷疑。又近來利用各種名義恐嚇取
    財之犯罪類型層出不窮，該等犯罪，多數均係利用他人帳戶
    作為恐嚇取財所得財物之出入帳戶，並經媒體廣為披載，被
    告縱使並不確知所提供之上開帳戶金融卡及密碼，係遭他人
    用以對被害人恐嚇取財，亦無法確知取得帳戶金融卡及密碼
    之人係以何種方法於何時地為恐嚇取財之具體內容，惟對於
    提供其所有之上開新光銀行中港分行帳戶存摺、金融卡及密
    碼，將遭人作為恐嚇取財犯行所得財物匯入及提領之工具使
    用，應有概括之認識，且可預見其發生。被告於交付上開新
    光銀行中港分行帳戶存摺、金融卡及密碼予「何董」時，係
    年約41歲之成年人，並非年輕識淺之輩，有相當之社會經驗
    ，是其對於將上開新光銀行中港分行帳戶之存摺、金融卡及
    密碼，交付予「何董」，對於「何董」取得帳戶資料後，可
    能利用其帳戶實施恐嚇取財犯行應有所預見，其猶將上開新
    光銀行中港分行帳戶資料，以3000元代價，交予「何董」，
    容認他人使用該帳戶資料，被告有幫助他人犯恐嚇取財罪之
    不確定故意，允無疑義。準此，足認被告前開自白，確與事
    實相符，應可採信。本案事證明確，被告犯行洵堪認定，應
    予依法論科。
四、上開犯罪事實欄一所載綽號「何董」之人與其所屬擄鴿勒贖
    犯罪集團成年成員間，基於共同意圖為自己不法之所有之犯
    意聯絡，以上開方式對如附表所示之被害人恐嚇取財，致使
    如附表所示之被害人心生畏懼，並依指示將如附表所示之匯
    款金額匯入被告所有前揭新光銀行中港分行帳戶，隨即遭提
    領一空。何董及其所屬擄鴿勒贖犯罪集團成年成員，對如附
    表所示之被害人所為之恐嚇取財犯行顯已既遂，何董及其所
    屬擄鴿勒贖犯罪集團成年成員，係共同犯刑法第346條第1項
    之恐嚇取財罪。而被告將其所有上開新光銀行中港分行帳戶
    之存摺、金融卡及密碼，以3000元之代價，交付予綽號何董
    之人，係基於幫助他人共同恐嚇取財之不確定故意，且所為
    屬刑法恐嚇取財罪構成要件以外之行為。被告以幫助他人犯
    罪之意思而參與犯罪構成要件以外之行為，是核其所為，係
    犯刑法第30條第1項前段、第346條第1項之幫助恐嚇取財罪
    。被告交付其所有上開新光銀行中港分行帳戶之存摺、金融
    卡及密碼予何董及其所屬擄鴿勒贖犯罪集團成年成員，而幫
    助何董及其所屬擄鴿勒贖犯罪集團成年成員對如附表所示之
    被害人恐嚇取財，係以單一之幫助恐嚇取財行為，侵害多數
    被害人之財產法益，為一行為觸犯同一罪名之同種想像競合
    犯，應依刑法第55條之規定從一重幫助恐嚇取財罪處斷。公
    訴人雖僅就被告交付其所有上開新光銀行中港分行帳戶之存
    摺、金融卡及密碼，以幫助何董及所屬擄鴿勒贖犯罪集團成
    年成員，對如附表編號1至45所示之被害人恐嚇取財既遂之
    部分提起公訴。而就被告交付其所有上開新光銀行中港分行
    帳戶之存摺、金融卡及密碼，以幫助何董及所屬擄鴿勒贖犯
    罪集團成年成員，對如附表編號46所示之被害人恐嚇取財既
    遂之部分，未經起訴，惟該未經起訴部分之犯行，既與前開
    檢察官起訴並經論罪之犯行部分有想像競合犯之裁判上一罪
    關係，已如前述，應為起訴效力所及，復經檢察官移送本院
    併案審理(臺灣臺中地方法院檢察署100年度偵緝字第1082號
    ) ，本院自應併予審理，附此敘明。被告前因(1)妨害風化案
    件，經本院以88年度訴字第1367號判決，判處有期徒刑1年2
    月，並經臺灣高等法院臺中分院以88年度上訴字第2381號判
    決、最高法院以92年度台上字第2810號判決，均上訴駁回確
    定。又因(2)施用毒品案件，經本院以90年度易字第471號判
    決，判處有期徒刑6月確定。上開(1)、(2)案件，經本院以92
    年度聲字第2388號裁定，定其應執行之刑為有期徒刑1年7月
    確定。再因(3)施用毒品，經本院以91年度易字第3068號判決
    ，判處有期徒刑8月確定，後經臺灣高等法院檢察署檢察長
    提起非常上訴，最高法院以93年度台非字第298號撤銷原判
    決，改判處有期徒刑7月確定。另因(4)公共危險案件，經本
    院以91年度交易字第574號判決，判處有期徒刑3月確定。上
    開(3)、(4)案件，經本院以94年度聲字第526號裁定，定其應
    執行之刑為有期徒刑10月確定。上開定應執行刑後之(1)、(2)
    、(3)、(4)案件經執行後，於94年3月31日縮短刑期假釋交付
    保護管束而出監，於94年8月8日縮刑期滿，未經撤銷假釋，
    以已執行完畢一情，有臺灣高等法院被告前案紀錄表1份在
    卷可稽，其於有期徒刑執行完畢後5年內，故意再犯本件有
    期徒刑以上之罪，為累犯，應依刑法第47條第1項，加重其
    刑。而被告為幫助犯，所犯情節較正犯輕微，爰依刑法第30
    條第2項規定，按正犯之刑減輕之，並依法先加後減。爰審
    酌被告為一己私慾，交付其所有上開新光銀行中港分行帳戶
    存摺、金融卡及密碼供擄鴿勒贖犯罪集團使用，致如附表所
    示之被害人接獲該犯罪集團之恐嚇電話後，心生畏懼而依指
    示匯款至被告所有之上開新光銀行中港分行帳戶，並遭提領
    一空，受有財產上之損害。且造成社會互信受損，擾亂金融
    交易往來秩序，並阻礙執法人員追查該擄鴿勒贖犯罪集團之
    真實身分，助長犯罪風氣，對社會治安危害非輕。併斟酌其
    犯罪後坦承犯行，尚知悔悟，犯罪後之態度尚可、犯罪之動
    機、目的、手段、國中畢業之智識程度、在鋼鐵公司負責水
    電維修工作，月薪2萬餘元、需撫養其母親及1名小孩之生活
    狀況等一切情狀，量處如主文所示之刑，並諭知易科罰金之
    折算標準，以示懲儆。
據上論斷，應依刑事訴訟法第273條之1第1項、第299條第1項前
段，刑法第346條第1項、第30條第1項前段、第2項、第47條第1
項、第55條、第41條第1項前段，刑法施行法第1條之1第1項、第
2項前段，判決如主文。
本案經檢察官顏淑惠到庭執行職務。
中    華    民    國   100    年    10    月    27    日
                  刑事第十庭    法  官  林慧欣
以上正本證明與原本無異。
如不服本判決應於收受送達後10日內向本院提出上訴書狀，並應
敘述具體理由；其未敘述上訴理由者，應於上訴期間屆滿後20日
內向本院補提理由書（均須按他造當事人之人數附繕本）「切勿
逕送上級法院」。
                                書記官  鄭淑英
中    華    民    國   100    年    10    月    27    日
附錄本案論罪科刑法條
刑法第30條第1項：
幫助他人實行犯罪行為者，為幫助犯。雖他人不知幫助之情者，
亦同。
刑法第346條第1項：
意圖為自己或第三人不法之所有，以恐嚇使人將本人或第三人之
物交付者，處六月以上五年以下有期徒刑，得併科一千元以下罰
金。
附表：
┌──┬────┬─────────┬────────┬────┬──────────────┐
│編號│被害人  │犯罪時間          │匯款時間        │匯款金額│匯款地點                    │
│    │        │                  │                │(新臺幣)│                            │
├──┼────┼─────────┼────────┼────┼──────────────┤
│1   │蕭承溢  │98年10月19日      │98年10月19日    │1800元  │彰化第六信用合作社          │
├──┼────┼─────────┼────────┼────┼──────────────┤
│2   │王再興  │98年10月19日      │98年10月19日    │4010元  │臺中銀行后里分行            │
├──┼────┼─────────┼────────┼────┼──────────────┤
│3   │王美綠  │98年10月19日      │98年10月19日    │6000元  │彰化銀行土庫分行            │
├──┼────┼─────────┼────────┼────┼──────────────┤
│4   │趙家輝  │98年10月20日      │98年10月20日    │2022元  │臺中銀行大肚分行            │
├──┼────┼─────────┼────────┼────┼──────────────┤
│5   │廖江淮  │98年10月19日      │98年10月19日    │2006元  │第一銀行西螺分行            │
├──┼────┼─────────┼────────┼────┼──────────────┤
│6   │邱垂前  │98年10月19日      │98年10月19日    │1500元  │臺中銀行永靖分行            │
├──┼────┼─────────┼────────┼────┼──────────────┤
│7   │李金聰  │98年10月19日      │98年10月19日    │2007元  │鹿港鎮農會                  │
├──┼────┼─────────┼────────┼────┼──────────────┤
│8   │鄭萬國  │98年10月19日      │98年10月19日    │1200元  │合作金庫銀行北斗分行        │
├──┼────┼─────────┼────────┼────┼──────────────┤
│9   │洪素麗  │98年10月19日      │98年10月19日    │2017元  │彰化第十信用合作社溪湖分社  │
├──┼────┼─────────┼────────┼────┼──────────────┤
│10  │傅明清  │98年10月19日      │98年10月19日    │2013元  │苗栗縣造橋鄉農會            │
├──┼────┼─────────┼────────┼────┼──────────────┤
│11  │林榮信  │98年10月19日      │98年10月19日    │2014元  │華南銀行西螺分行            │
├──┼────┼─────────┼────────┼────┼──────────────┤
│12  │熊志毅  │98年10月19日      │98年10月19日    │2004元  │臺灣土地銀行民雄分行        │
├──┼────┼─────────┼────────┼────┼──────────────┤
│13  │陳大舜  │98年10月19日      │98年10月19日    │2005元  │永靖郵局                    │
├──┼────┼─────────┼────────┼────┼──────────────┤
│14  │陳錫祥  │98年10月19日      │98年10月19日    │3600元  │溪湖郵局                    │
├──┼────┼─────────┼────────┼────┼──────────────┤
│15  │楊煥樹  │98年10月19日      │98年10月19日    │4012元  │合作金庫銀行溪湖分行        │
├──┼────┼─────────┼────────┼────┼──────────────┤
│16  │姚鴻銘  │98年10月20日      │98年10月20日    │1800元  │臺中銀行伸港分行            │
├──┼────┼─────────┼────────┼────┼──────────────┤
│17  │鍾廣學  │98年10月20日      │98年10月20日    │2013元  │京城銀行西螺分行            │
├──┼────┼─────────┼────────┼────┼──────────────┤
│18  │洪章尉  │98年10月20日      │98年10月20日    │2005元  │烏日鄉農會                  │
├──┼────┼─────────┼────────┼────┼──────────────┤
│19  │陳統立  │98年10月20日      │98年10月20日    │3400元  │臺中銀行神岡分行            │
├──┼────┼─────────┼────────┼────┼──────────────┤
│20  │洪隆興  │98年10月20日      │98年10月20日    │2017元  │彰化銀行溪湖分行            │
├──┼────┼─────────┼────────┼────┼──────────────┤
│21  │陳益良  │98年10月20日      │98年10月20日    │2008元  │田尾郵局                    │
├──┼────┼─────────┼────────┼────┼──────────────┤
│22  │楊雲龍  │98年10月20日      │98年10月20日    │2019元  │溪湖鎮農會                  │
├──┼────┼─────────┼────────┼────┼──────────────┤
│23  │林世忠  │98年10月28日      │98年10月28日    │2007元  │國泰世華銀行                │
├──┼────┼─────────┼────────┼────┼──────────────┤
│24  │李文莊  │98年10月28日      │98年10月28日    │2013元  │彰化縣第六信用合作社        │
├──┼────┼─────────┼────────┼────┼──────────────┤
│25  │張錫銘  │98年10月28日      │98年10月28日    │2014元  │嘉義縣鹿草鄉農會            │
├──┼────┼─────────┼────────┼────┼──────────────┤
│26  │王德根  │98年10月28日      │98年10月28日    │2010元  │鹿港信用合作社              │
├──┼────┼─────────┼────────┼────┼──────────────┤
│27  │鍾慶賜  │98年10月28日      │98年10月28日    │2005元  │雲林縣二崙鄉農會            │
├──┼────┼─────────┼────────┼────┼──────────────┤
│28  │林永彬  │98年10月28日      │98年10月28日    │2004元  │大甲鎮農會                  │
├──┼────┼─────────┼────────┼────┼──────────────┤
│29  │黃進榮  │98年10月28日      │98年10月28日    │2009元  │三信商業銀行豐樂分行        │
├──┼────┼─────────┼────────┼────┼──────────────┤
│30  │張文宗  │98年10月28日      │98年10月28日    │1600元  │溪湖湖西郵局                │
├──┼────┼─────────┼────────┼────┼──────────────┤
│31  │陳傑忠( │98年10月28日      │98年10月28日    │2000元  │安定郵局                    │
│    │原名陳世│                  │                │        │                            │
│    │忠)     │                  │                │        │                            │
├──┼────┼─────────┼────────┼────┼──────────────┤
│32  │黃松鄰  │98年10月29日      │98年10月29日    │2000元  │南投市農會                  │
├──┼────┼─────────┼────────┼────┼──────────────┤
│33  │王建民  │98年10月29日      │98年10月29日    │2004元  │第一商業銀行佳里分行        │
│    │        │                  │                │        │                            │
├──┼────┼─────────┼────────┼────┼──────────────┤
│34  │莊清吉  │98年10月29日      │98年10月29日    │2014元  │臺南縣佳里鎮農會            │
│    │        │                  │                │        │                            │
├──┼────┼─────────┼────────┼────┼──────────────┤
│35  │陳國興  │98年10月29日      │98年10月29日    │2003元  │京城銀行民雄分行            │
│    │        │                  │                │        │                            │
├──┼────┼─────────┼────────┼────┼──────────────┤
│36  │王慶源  │98年10月29日      │98年10月29日    │1800元  │彰化銀行鹿港分行            │
│    │        │                  │                │        │                            │
├──┼────┼─────────┼────────┼────┼──────────────┤
│37  │李振煇( │98年10月29日      │98年10月29日    │1800元  │土地銀行福興分行            │
│    │起訴書誤│                  │                │        │                            │
│    │載為李鎮│                  │                │        │                            │
│    │煇)     │                  │                │        │                            │
├──┼────┼─────────┼────────┼────┼──────────────┤
│38  │陳志鴻  │98年10月29日      │98年10月29日    │2001元  │臺中銀行南投分行            │
├──┼────┼─────────┼────────┼────┼──────────────┤
│39  │吳忠義  │98年10月29日      │98年10月29日    │2015元  │秀水郵局                    │
├──┼────┼─────────┼────────┼────┼──────────────┤
│40  │梁金扇  │98年10月30日      │98年10月30日    │2000元  │彰化縣第六信用合作社        │
├──┼────┼─────────┼────────┼────┼──────────────┤
│41  │陳明吉  │98年10月30日      │98年10月30日    │1500元  │第一商業銀行麻豆分行        │
├──┼────┼─────────┼────────┼────┼──────────────┤
│42  │林文權  │98年10月30日      │98年10月30日    │1600元  │烏日鄉農會                  │
├──┼────┼─────────┼────────┼────┼──────────────┤
│43  │陳宏榮  │98年10月30日      │98年10月30日    │2207元  │龍井鄉農會                  │
├──┼────┼─────────┼────────┼────┼──────────────┤
│44  │林有忠  │98年10月30日      │98年10月30日    │2506元  │大雅鄉農會                  │
├──┼────┼─────────┼────────┼────┼──────────────┤
│45  │陳杏蘭  │98年11月2日       │98年11月2日     │2005元  │臺南將軍鄉農會              │
├──┼────┼─────────┼────────┼────┼──────────────┤
│46  │蘇天德  │98年10月19日      │98年10月19日    │2021元  │彰化第六信用合作社秀水分社  │
└──┴────┴─────────┴────────┴────┴──────────────┘